【裁判字號】    90,上訴,1613
【裁判日期】    901127
【裁判案由】    違反毒品危害防制條例
【裁判全文】
臺灣高等法院高雄分院刑事判決    九十年度上訴字第一六一三號
    上  訴  人  臺灣屏東地方法院檢察署檢察官
    上  訴  人
    即  被  告  甲○○
右上訴人因被告違反肅清煙毒條例案件，不服臺灣屏東地方法院九十年度訴字第四三
五號中華民國九十年八月二十二日第一審判決（起訴案號：臺灣屏東地方法院檢察署
九十年度毒偵字第九七三號），提起上訴，暨聲請併案審理（併案案號：台灣屏東地
方法院檢察署九十年度偵字第五七六七號、九十年度毒偵字第一五八八號），本院判
決如左：
    主  文
原判決撤銷。
甲○○連續施用第一級毒品，累犯，處有期徒刑壹年伍月；注射針筒參支及包裝海洛
因用之塑膠袋壹個、夾鏈袋壹個，均沒收。又連續施用第二級毒品，累犯，處有期徒
刑捌月。應執行有期徒刑貳年，注射針筒參支及包裝海洛因用之塑膠袋壹個、夾鏈袋
壹個，均沒收。
    事  實
一、甲○○於民國八十五年間，曾因傷害案件，經本院判處有期徒刑十月確定，並於
    八十七年十一月五日執行完畢，仍不知悔改，復於八十八年間，因施用第一級毒
    品海洛因及施用第二級毒品安非他命案件，於八十九年八月十三日經強制戒治期
    滿，由台灣屏東地方法院檢察署檢察官於八十九年八月十七日以八十九年度戒毒
    偵字第三五三號不起訴處分確定在案。詎甲○○仍未能戒除毒癮，竟於前開不起
    訴處分後五年內，自八十九年八月下旬某日起，至九十年四月十七日止，分別基
    於施用第一級毒品海洛因及第二級毒品安非他命之概括犯意，以平均每二日各施
    用一次之頻率，連續在其屏東縣萬丹鄉廈北村下一九六之一號住處等地，以美娜
    水稀釋由針筒注身皮下之方式施用第一級毒品海洛因多次，又以玻璃球燒烤成煙
    以口鼻吸食之方式施用第二級毒品安非他命多次，嗣於九十年四月十七日十一時
    十分許，在屏東縣萬丹鄉街○路，為警查獲。甲○○於同日獲釋後，仍基於同一
    施用第一級毒品海洛因及第二級毒品安非他命之概括犯意，自九十年四月十八日
    起，至九十年四月三十日止，在上開住處等地，以同一方法，連續施用第一級毒
    品海洛因及第二級毒品安非他命多次，平均每隔一或二日各施用一次，嗣於九十
    年四月三十日十三時許，在屏東縣萬丹鄉○○村○○路八十六巷十號前，駕駛自
    小客車為警查獲，並扣得其所有供施用海洛因所用之注射針筒一支及包裝海洛因
    用之塑膠袋一個。甲○○於九十年五月一日經檢察官諭知交保釋放後，又基於同
    一施用第一級毒品海洛因及第二級毒品安非他命之概括犯意，自九十年五月一日
    起，至九十年八月六日止，在上開住處等地，以同一方法，連續施用第一級毒品
    海洛因及第二級毒品安非他命多次，平均每隔一或二日各施用一次，嗣於九十年
    八月六日十四時十五許，在屏東縣萬丹鄉○○村○○道路旁文賢檳榔店內，為警
    臨檢查獲，並扣得其所有供施用第一級毒品海洛因所用之注射針筒二支及包裝海
    洛因用之夾鏈袋一個。
二、案經屏東縣警察局屏東分局分別報請台灣屏東地方法院檢察署檢察官偵查起訴及
    移送併辦。
    理  由
一、右揭事實，業據上訴人即被告甲○○坦承不諱，並有被告所有供施用海洛因所用
    之注射針筒三支及包裝海洛因用之塑膠袋一個、夾鏈袋一個扣案可稽，又被告於
    九十年四月十七日、同年月三十日、同年八月六日，三次為警採集之尿液，經分
    別送請屏東縣衛生局及台灣檢驗科技股份有限公司檢驗結果，均呈甲基安非他命
    及嗎啡陽性反應，有屏東縣衛生局煙毒及麻醉藥品類委託檢驗結果通知書二份、
    台灣檢驗科技股份有限公司濫用藥物尿液檢驗報告一份附卷可稽。此外，復有台
    灣屏東地方法院檢察署檢察官八十九年度戒毒偵字第三五三號不起訴處分書一份
    在卷可憑。事證明確，被告犯行洵堪認定。
二、按海洛因為第一級毒品、安非他命為第二級毒品，毒品危害防制條例第二條第一
    項第一、二款分別定有明文。被告甲○○於前開時地，多次施用第一級毒品海洛
    因及第二級毒品安非他命之行為，係犯毒品危害防制條例第十條第一項之施用第
    一級毒品罪、同條第二項之施用第二級毒品罪。其持有毒品之行為為施用毒品之
    行為所吸收，不另論罪。被告多次施用第一級毒品及第二級毒品之行為，時間緊
    接，犯罪構成要件相同，顯係各基於概括犯意反覆為之，為連續犯，應分別依刑
    法第五十六條之規定論以一罪，並加重其刑。被告所犯前開兩罪，犯意各別，罪
    名不同，應分論併罰。被告自八十九年八月下旬某日起至八十九年十月間某日止
    ，及自九十年四月十八日起至九十年八月六日止，施用第一級毒品海洛因及第二
    級毒品安非他命犯行，雖未經公訴人起訴，惟此部分與公訴人起訴部分，有連續
    犯之裁判上一罪關係，本院自得併予審判。被告於八十五年間，曾因傷害案件，
    經本院判處有期徒刑十月確定，並於八十七年十一月五日執行完畢，有台灣屏東
    地方法院檢察署刑案資料查註紀錄表、台灣高等法院被告全國前案紀錄表在卷可
    按，其於五年之內再犯有期徒刑以上刑之本罪，均為累犯，二罪各應依法加重其
    刑，並遞加重之。
三、被告犯罪事證既明，原審予以論罪科刑，固非無見，惟查：被告自八十九年八月
    下旬某日起至八十九年十月間某日止，及自九十年四月十八日起至九十年八月六
    日止，施用第一級毒品海洛因及第二級毒品安非他命犯行，原審未予審理，尚有
    未洽（按被告於八十九年八月十三日強制戒治期滿，有台灣屏東地方法院檢察署
    檢察官於八十九年八月十七日以八十九年度戒毒偵字第三五三號不起訴處分書在
    卷可憑，檢察官併案意旨認被告自八十九年六月下旬起施用第一級毒品海洛因，
    核屬誤會）。檢察官上訴意旨指摘原判決未及斟酌審判併案部分不當，核有理由
    。被告上訴意旨，指摘原判決量刑過重，雖無理由，惟原判決既有上開可議之處
    ，自應由本院將原判決撤銷改判。爰審酌被告前有傷害及施用毒品前科，前次施
    用毒品經強制戒治後，再有本件犯行，足見其戒毒之意志不堅，同時施用第一級
    毒品及第二級毒品，毒癮極深，施用期間甚長，本不宜輕縱，惟念其犯罪後坦承
    犯行，態度良好等一切情狀，各量處如主文第二項所示之刑，並定其應執行之刑
    ，以資懲儆。扣案之注射針筒三支及包裝海洛因用之塑膠袋一個、夾鏈袋一個，
    為被告所有供施用第一級毒品海洛因所用之物，業據被告供明，併依刑法第三十
    八條第一項第二款規定宣告沒收。
據上論斷，應依刑事訴訟法第三百六十九條第一項前段、第三百六十四條、第二百九
十九條第一項前段，毒品危害防制條例第十條第一項、第二項，刑法第十一條前段、
第五十六條、第四十七條、第三十八條第一項第二款、第五十一條第五款，判決如主
文。
本案經檢察官張其主到庭執行職務。
中    華    民    國      九十      年      十一      月     二十七   日
                              臺灣高等法院高雄分院刑事第六庭
                                  審判長法官  王憲義
                                        法官  張意聰
                                        法官  范惠瑩
右正本證明與原本無異。
施用第一級毒品海洛因部分如不服本判決，應於判決送達後十日內向本院提出上訴狀
，其未述理由者並應於提出上訴狀後十日內向本院補提理由書（應附繕本)。
其餘不得上訴。
                                      書記官  馬蕙梅
中    華    民    國      九十      年      十一      月     二十九   日
附錄本判決論罪科刑法條：
毒品危害防制條例第十條
施用第一級毒品者，處六月以上五年以下有期徒刑。
施用第二級毒品者，處三年以下有期徒刑。
                                                                        Ｄ


司法院資訊處製作；財團法人民間司法改革基金會備份。
